臺灣臺南地方法院刑事判決
111年度易字第89號
公  訴  人  臺灣臺南地方檢察署檢察官
被      告  鄭雅淑


上列被告因業務侵占案件，經檢察官提起公訴（110年度調偵字
第2424號），被告於準備程序進行中，就被訴事實為有罪之陳述
，本院改行簡式審判程序審理，判決如下：
    主  文
丙○○犯業務侵占罪，處有期徒刑陸月，如易科罰金，以新臺幣壹
仟元折算壹日。
    事  實
一、丙○○係六合信資產管理有限公司（下稱六合公司）負責人，
    為從事業務之人。緣甲○○、吳政翰、吳孟儒、吳秀芳、吳昭
    瑢前於民國109年3月4日與丙○○簽立委託契約書，委由丙○○
    代為處理甲○○、吳政翰、吳孟儒、吳秀芳、吳昭瑢等5人共
    同繼承自吳阿麟之土地（地號為臺南市○區○○段000號，下稱
    本案土地）買賣事宜。嗣本案土地售出並辦理移轉登記後，
    扣除相關費用後尚餘新臺幣（下同）53萬8506元，丙○○竟意
    圖為自己不法之所有，於110年4月間未將上開因職務上關係
    所取得之金額交付甲○○、吳政翰、吳孟儒、吳秀芳、吳昭瑢
    等人，而易持有為所有，先行挪用於六合公司其他業務，予
    侵占入己。
二、案經甲○○訴由臺灣臺南地方檢察署檢察官偵查起訴。
    理  由
一、本件被告所犯為死刑、無期徒刑、最輕本刑為3年以上有期
    徒刑以外之罪，亦非屬高等法院管轄之第一審案件，其於準
    備程序進行中，先就被訴事實為有罪之陳述，經法官告知簡
    式審判程序之旨，並聽取公訴檢察官之意見後，依刑事訴訟
    法第273條之1第1項、第273條之2等規定，裁定進行簡式審
    判程序，且不受同法第159條第1項、第161條之2、第161條
    之3、第163條之1及第164條至第170條所規定證據能力認定
    及調查方式之限制，合先敘明。
二、上開犯罪事實，業據被告於警詢、偵訊及本院審理時均坦承
    不諱，並有告訴人甲○○於警詢時之指訴（警卷第7至11頁）
    、土地買受人許欽任於警詢時之陳述（警卷第13至15頁）、
    109年3月4日委受任契約書（偵1卷第13頁）、許欽任提供之
    匯款執據（警卷第21至27頁）、白雪段539地號土地109年3
    月17日之不動產買賣契約書（警卷第29、41至47頁）、白雪
    段539地號付款明細（警卷第17頁）、六合公司之公司基本
    資料（偵2卷第29至31頁）在卷可稽，堪認被告自白與事實
    相符，而得採信。是本案事證明確，被告上開犯行堪以認定
    ，應依法論科。
三、論罪科刑：
  ㈠查被告係六合公司之負責人，受告訴人甲○○、吳政翰、吳孟
    儒、吳秀芳、吳昭瑢等人之委託代為處理其5人共同繼承自
    吳阿麟之土地相關買賣事宜，並簽立委託契約書，為本案土
    地買賣之執行者，為從事業務之人；其因上開業務關係而持
    有、保管土地買受人許欽任所給付之款項，卻未將扣除相關
    費用後之餘額交付告訴人甲○○等人，反挪作他用予以侵占入
    己。是核被告所為，係犯刑法第336條第2項之業務侵占罪。
　㈡爰審酌被告為六合公司之負責人，受告訴人甲○○、吳政翰、
    吳孟儒、吳秀芳、吳昭瑢等人簽立委託契約書，受託代為處
    理其等所繼承本案土地之買賣事宜，其因上開業務關係而持
    有、保管土地買受人許欽任所給付之款項，卻未將扣除相關
    費用後尚餘額交付告訴人甲○○等人，而易持有為所有予侵占
    入己，顯見其欠缺尊重他人財產權之法治觀念，並造成告訴
    人等人受有財產上之損害，所為殊無可取。惟念被告犯後能
    知坦承犯行，態度尚佳，並與告訴人調解成立，願賠償告訴
    人65萬元，有本院111年度南司刑移調字第205號調解筆錄1
    份（本院卷第73至74頁）在卷可參，顯見被告非無悔意，兼
    衡其自陳教育程度為高職畢業、單親，育有3名子女、1位尚
    未成年，需照顧父母親，現仍為六合公司負責人，暨其素行
    、犯罪動機、手段與所生損害等一切情狀，量處如主文所示
    之刑，並諭知易科罰金之折算標準。
　㈢末查，被告因本案犯罪之不法所得為53萬8506元，惟被告已
    與告訴人調解成立，並願意分期賠償告訴人所生損害，詳如
    前述，倘再諭知沒收犯罪所得並追徵其價額，恐有受重複執
    行沒收或追徵之雙重追索危險，對被告顯然過苛，故依刑法
    第38條之2第2項之規定，不再予宣告沒收，附此敘明。
四、據上論斷，依刑事訴訟法第273條之1第1項、第299條第1項
    前段，刑法第336條第2項、第41條第1項前段，刑法施行法
    第1條之1第1項，判決如主文。
本案經檢察官吳毓靈提起公訴，檢察官乙○○到庭執行職務
中　　華　　民　　國　　111 　年　　4 　　月　　21　　日
            刑事第十四庭  法  官  蕭雅毓
以上正本證明與原本無異。
如不服本判決應於收受送達後20日內向本院提出上訴書狀，並應
敘述具體理由；其未敘述上訴理由者，應於上訴期間屆滿後20日
內向本院補提理由書（均須按他造當事人之人數附繕本）「切勿
逕送上級法院」。
                          書記官  李如茵
中　　華　　民　　國　　111 　年　　4 　　月　　21　　日
附錄本案論罪科刑法條全文
中華民國刑法第336條
對於公務上或因公益所持有之物，犯前條第1項之罪者，處1年以
上7年以下有期徒刑，得併科15萬元以下罰金。
對於業務上所持有之物，犯前條第1項之罪者，處6月以上5年以
下有期徒刑，得併科9萬元以下罰金。
前二項之未遂犯罰之。